臺灣桃園地方法院刑事判決            100年度簡上字第573號
上  訴  人
即  被  告  簡哲叡
上列上訴人即被告因妨害兵役案件，不服中華民國100 年9 月2
日本院100 年度桃簡字第2081號第一審刑事簡易判決（聲請簡易
判決處刑書案號：臺灣桃園地方法院檢察署100 年度偵字第1869
6 號），提起上訴，本院管轄之第二審合議庭判決如下：
    主      文
上訴駁回。
    事實及理由
一、本案經本院管轄之第二審合議庭審理結果，認原審以上訴人
    即被告簡哲叡所犯妨害兵役治罪條例第10條第3 項、第1 項
    第3 款、第6 條第1 項之罪，處有期徒刑2 月，如易科罰金
    ，以新臺幣（下同）1,000 元折算1 日，經核其認事用法及
    量刑均無不當，應予維持，並引用原審刑事簡易判決書所記
    載之事實及理由（如附件所示）。
二、上訴人上訴意旨略以：懇請法官輕判，理由當庭說明云云。
    惟查，上訴人業經本院審判期日經合法傳喚，無正當理由不
    到庭，有送達證書二紙及本院民國100 年12月14日審判筆錄
    附卷可參；且上訴人亦未提出任何足以佐證其抗辯及因而影
    響罪刑之證據，致本院無從調查證據及判斷其上訴理由是否
    正當，本院亦無從查得其所指究竟原審判決有何違法、不當
    之處，是其上訴理由，委屬無據，不足採信。執此，原審認
    事用法並無不當，量刑亦屬妥適，上訴人提起本件上訴，為
    無理由，應予駁回。
三、上訴人經合法傳喚，無正當理由不到庭，爰依刑事訴訟法第
    371 條之規定，不待其陳述，逕為一造缺席判決。
據上論斷，應依刑事訴訟法第455 條之1 第1 項、第3 項、第37
1 條、第368 條、第373 條，判決如主文。
本案經檢察官陳淑蓉到庭執行職務。
中    華    民    國   100    年    12    月    30    日
                  刑事第六庭  審判長法  官  錢建榮
                                    法  官  王鐵雄
                                    法  官  游智棋
以上正本證明與原本無異。
本件不得上訴。
                                    書記官  陳育萱
中    華    民    國   100    年    12    月    30    日
附錄本案論罪科刑法條：
妨害兵役治罪條例第6條
意圖避免教育召集或勤務召集，而有下列行為之一者，處3 年以
下有期徒刑：
一、捏造免役、除役、轉役或免除召集原因者。
二、毀傷身體者。
三、拒絕接受召集令者。
四、應受召集，無故逾應召期限二日者。
五、使人頂替本人應召者。
無故不參加點閱召集，或意圖避免點閱召集，而有前項第1 款至
第3 款及第5 款行為之一者，處1 年以下有期徒刑、拘役或科新
臺幣9 萬元以下罰金。
國民兵為避免應召集輔助軍事勤務犯第1 項之罪者，處3 年以下
有期徒刑。
妨害兵役治罪條例第10條
後備軍人意圖避免召集處理有下列行為之一者，處一年以下有期
徒刑、拘役或科新臺幣9 萬元以下罰金：
一、離營歸鄉無故不依規定報到，或重複申報戶籍者。
二、拒絕依規定調查，或體格檢查不到者。
三、居住處所遷移，無故不依規定申報者。
國民兵犯前項第3 款之罪者，處6 月以下有期徒刑、拘役或科新
臺幣3 萬元以下罰金。
後備軍人犯第1 項之罪或國民兵犯前項之罪，致使召集令無法送
達者，以意圖避免召集論；分別依第5 條或第6 條科刑。